臺灣苗栗地方法院刑事判決　　　　　 100年度苗簡字第220號
聲　請　人　臺灣苗栗地方法院檢察署檢察官
被　　　告　杜政弘
上列被告因詐欺案件，經檢察官聲請以簡易判決處刑（100年度
偵字第781 號），本院判決如下：
    主      文
杜政弘幫助犯詐欺取財罪，累犯，處有期徒刑肆月，如易科罰金
，以新臺幣壹仟元折算壹日。
    事實及理由
一、本件犯罪事實及證據均引用檢察官聲請簡易判決處刑書內容
    之記載（如附件）。
二、爰審酌被告犯罪之動機、目的、手段僅係提供帳戶存摺、提
    款卡及密碼，並非實際參與詐欺行為、交付之帳戶數量、被
    害人數及被害程度、犯後態度、生活狀況、智識程度等一切
    情狀，量處如主文所示之刑，併諭知易科罰金之折算標準。
三、應適用法條：
  （一）刑事訴訟法第449 條第1 項前段、第454 條第2 項。
  （二）刑法第339 條第1 項、第30條第1 項前段、第2 項、第
        55條、第47條第1 項、第41條第1 項前段。
  （三）刑法施行法第1 條之1 第1 項、第2 項前段。
四、如不服本判決，應於判決送達後10日內向本院提出上訴狀 (
    應附繕本)，上訴於本院合議庭。
中    華    民    國   100    年    3     月    23    日
                  苗栗簡易庭    法  官  周靜妮
以上正本證明與原本無異。
如不服本判決應於收受判決後10日內向本院提出上訴書狀，並應
應敘述具體理由。其未敘述上訴理由者，應於上訴期間屆滿後20
日內向本院補提理由書( 均須按他造當事人之人數附繕本) 「切
勿逕送上級法院」。告訴人或被害人如對本判決不服者，應具備
理由請求檢察官上訴，其上訴期間之計算係以檢察官收受判決正
本之日期為準。
                                書記官  巫  穎
中    華    民    國   100    年    3     月    23    日
附錄本判決論罪科刑法條全文：
中華民國刑法第339條
意圖為自己或第三人不法之所有，以詐術使人將本人或第三人之
物交付者，處5 年以下有期徒刑、拘役或科或併科1 千元以下罰
金。
以前項方法得財產上不法之利益或使第三人得之者，亦同。
前二項之未遂犯罰之。
中華民國刑法第30條
幫助他人實行犯罪行為者，為幫助犯。雖他人不知幫助之情者，
亦同。
幫助犯之處罰，得按正犯之刑減輕之。
附件：
臺灣苗栗地方法院檢察署檢察官聲請簡易判決處刑書
                                      100年度偵字第674號
    被      告  杜政弘  男  26歲（民國○○年○月○○日生）
                        住苗栗縣造橋鄉談文村3鄰9號
                        國民身分證統一編號：Ｚ000000000號
上列被告因詐欺案件，業經偵查終結，認為宜以簡易判決處刑，
茲將犯罪事實及證據並所犯法條分敘如下：
一、杜政弘前因竊盜案件，經台灣苗栗地方法院以96年度苗簡字
    第534號判處有期徒刑6月確定，並於民國97年4月5日執行完
    畢出監。詎其猶不知警惕，竟基於幫助他人為財產犯罪之意
    思，於出獄後，在97年4月7日前某時，在不詳地點，將其向
    中華郵政股份有限公司造橋郵局所申請之帳號000-00000000
    000000號帳戶之存摺及提款卡（包含密碼）等資料交予年籍
    不詳之人，用以便利他人為財產犯罪後，被害人匯款及不法
    集團提出贓款之用。嗣該年籍不詳之人所屬之犯罪集團成員
    ，於97年4月7日晚間，以電話分別向林秀雲、蔡承芳及鄧德
    佑等人詐稱，其等因購物誤設定為分期付款云云，致林秀雲
    等人不疑有詐，而前往自動提款機依照指示分別匯款新台幣
    （下同）9,988元、29,989及19,988元至上開帳戶後，始察
    覺受騙。
二、案經林秀雲、蔡承芳及鄧德佑訴由苗栗縣警察局竹南分局報
    告偵辦。
        證據並所犯法條
一、訊據被告杜政弘固坦承申請上開帳戶等情，然矢口否認有何
    不法犯行，辯稱：上開帳戶之存摺及提款卡業已遺失，而提
    款卡之密碼只有伊知情，不知帳戶為何會遭他人使用云云。
    經查：被告杜政弘為上開帳戶之申請人乙節，業經被告自承
    在卷，並有帳戶申請人資料一份在卷可按，告訴人林秀雲、
    蔡承芳及鄧德佑等人因遭詐騙匯款至被告所申請之前開帳戶
    乙情，亦據告訴人林秀雲等人於警詢中證述甚詳，並有告訴
    人林秀雲及蔡承芳兩人之匯款單影本及及被告帳戶之交易清
    單一份在卷可按。至被告雖以前詞置辯，然查金融機構帳戶
    為人民存取財產之重要工具，一般人對於帳戶存摺及金融卡
    均會妥善保管，若有遺失，應向該金融機構辦理掛失，以免
    受有損失，而近來詐騙或恐嚇取財歹徒利用人頭帳戶，除能
    取得被害人所匯入之款項外，尚可規避司法警察機關之調查
    ，此為大眾傳播媒體所報導，被告為成年人，應注意保管其
    金融帳戶，況被告自稱該帳戶密碼僅有伊知情，若上開帳戶
    存摺及提款卡由詐騙集團成員拾得，在不知密碼知情況下，
    豈能提領詐騙所得？是被告所辯顯不合常理。再衡之從事詐
    欺犯罪之人，應不可能指示被害人將款項匯入其無法掌握、
    支配之帳戶內，若非與被告有使用上開帳戶期間之默契，該
    從事詐欺犯罪之成員豈會指示告訴人將款項匯入隨時會遭凍
    結之帳戶內？被告上開辯解，更彰不足採信。是上開帳戶之
    提款卡等資料應由被告交予年籍不詳之人使用可堪認定，其
    幫助詐欺之犯嫌堪予認定。
二、核被告杜政弘所為，係犯刑法第30條第1項、第339條第1項
    之幫助詐欺取財罪嫌。又被告前受有期徒刑執行完畢後之5
    年內，復故意再犯本件有期徒刑以上之罪，為累犯，請依法
    加重其刑。
三、依刑事訴訟法第451條第1項聲請逕以簡易判決處刑。
    此    致
臺灣苗栗地方法院
中    華    民    國   100    年    2     月    22    日
                              檢  察  官  蕭  慶  賢
本件證明與原本無異
中    華    民    國   100    年    3     月    4     日
                              書  記  官  彭  國  恭